【裁判字號】    89,易,282
【裁判日期】    890211
【裁判案由】    賭博
【裁判全文】
臺灣臺南地方法院刑事判決                          八十九年度易字第二八二號
    公  訴  人  臺灣台南地方法院檢察署檢察官
    被      告  乙○○
    被      告  丙○○
    被      告  甲○○
    被      告  己○○
    被      告  丁○○
    被      告  庚○○
    被      告  戊○○
右列被告因賭博案件，經檢察官提起公訴（八十八年度偵字第一四五三六號），本院
判決如左：
    主  文
乙○○、丙○○共同以賭博為常業，乙○○處有期徒刑陸月，丙○○處有期徒刑參月
，如易科罰金，均以參佰元折算壹日。
甲○○、己○○、庚○○、丁○○、戊○○在公眾得出入之場所賭博財物，甲○○處
罰金參仟元，己○○、庚○○、丁○○、戊○○各處罰金伍仟元，如易服勞役，均以
參佰元折算壹日。
扣案賭博性電動機具滿貫大亨捌台、皇冠迷、金蘋果各貳台、虎豹樂園、三國誌二代
、將士象、霹靂楚漢各壹台（含ＩＣ板拾陸塊）及賭資新台幣壹萬零貳拾元均沒收。
    事  實
一、乙○○係台南縣麻豆鎮○○路十之二號吉羊遊藝場負責人，自民國八十八年十月
    五日起，在前開遊藝場之公眾得出入之場所，擺設賭博性電動機具滿貫大亨八台
    、皇冠迷、金蘋果各二台、虎豹樂園、三國誌二代、將士象、霹靂楚漢各一台（
    合計十六台）供不特定人賭博財物，並以月薪新台幣（以下同）一萬六千元僱用
    與其具有犯意聯絡之丙○○為開分員，負責為賭客開洗分及兌換現金等工作。其
    賭博方式係由賭客採一比一、一比三、一比五不等之方式開分，如押中則可得倍
    數不等之分數，並以該分數兌換金錢；如未押中，則賭資歸乙○○取得，乙○○
    、丙○○共同以之為常業。嗣於八十八年十一月二十四日下午四時三十分許，適
    有賭客甲○○、己○○（有竊盜前科）、庚○○（有竊盜前科）、丁○○、戊○○等人在現場把玩前開電動機具時，為警當場查獲，並扣得上開電動機具（含Ｉ
    Ｃ板拾陸塊）及賭資一萬零二十元。
二、案經台南縣警察局麻豆分局報請台灣台南地方法院檢察署檢察官偵查起訴。
    理  由
一、訊據被告二人丁○○、戊○○二人矢口否認有賭博犯行，辯稱：伊等不知道可以
    兌換現金云云。惟查右揭事實，業據被告乙○○、丙○○、甲○○、庚○○、己○○坦承不諱，並有事實欄所示之電動機具及賭資扣案可資佐證，罪證明確，被
    告等犯行均堪以認定。被告丁○○、戊○○所辯，無非事後畏罪卸責之詞，不足
    採信。
二、核被告乙○○、丙○○二人，以擺設多達十六台電動賭博機具，與不特定賭客賭
    博，恃為生活之資，顯以之為常業，所為均係犯刑法第二百六十七條常業賭博罪
    。被告甲○○、己○○、丁○○、庚○○、戊○○在公眾得出入之場所賭博財物
    ，所為則均係犯同法第二百六十六條第一項前段之普通賭博罪。被告乙○○、丙○○二人彼此間有犯意聯絡及行為分擔，均為共同正犯。爰審酌告等之素行、犯
    罪之動機、手段、目的、所生危害、參與犯罪分工之程度（被告乙○○係游藝場
    之負責人，被告丙○○僅為其僱請之員工）及犯罪後態度等一切情狀，分別量處
    如主文所示之刑，被告乙○○、丙○○所處並諭知易科罰金之折算標準；被告甲○○、己○○、丁○○、庚○○、戊○○所處則均諭知罰金易服勞役之折算標準
    ，以示懲儆。扣案之賭博性電動機具滿貫大亨捌台、皇冠迷、金蘋果各貳台、虎
    豹樂園、三國誌二代、將士象、霹靂楚漢各壹台（含ＩＣ板拾陸塊）係當場賭博
    之器具，賭資新台幣壹萬零貳拾元，係在賭檯及兌換籌碼處之財物，均應依法宣
    告沒收。
三、據上論斷，應依刑事訴訟法第二百九十九條第一項前段，刑法第二十八條、第二
    百六十七條、第二百六十六條第一項前段、第二項、第四十一條、第四十二條第
    二項，罰金罰鍰提高標準條例第一條前段、第二條，判決如主文。
中    華    民    國      八十九    年      二        月      十一      日
                              臺灣臺南地方法院刑事第二庭
                                  法  官  柯  顯  卿
右正本證明與原本無異。
如不服本判決，應於判決送達後十日內向本院提出上訴狀( 應附繕本 )。
                                  書記官  盧  立  勇
中    華    民    國      八十九    年      二        月      十四      日
附錄本案論罪科刑法條全文：
刑法第二百六十七條：
以賭博為常業者，處二年以下有期徒刑，得併科一千元以下罰金。
刑法第二百六十六條第一項前段、第二項：
在公共場所或公眾得出入之場所賭博財物者，處一千元以下之罰金。
當場賭博之器具與在賭檯或兌換籌碼處之財物，不問屬於犯人與否，沒收之。


司法院資訊處製作；財團法人民間司法改革基金會備份。
